【裁判字號】    97,台上,498
【裁判日期】    970131
【裁判案由】    違反毒品危害防制條例
【裁判全文】
最高法院刑事判決              九十七年度台上字第四九八號
上  訴  人  甲○○（即洪銘良）
上列上訴人因違反毒品危害防制條例案件，不服台灣高等法院台
中分院中華民國九十六年九月七日第二審更審判決（九十六年度
上重更(四)字第四二號，起訴案號：台灣南投地方法院檢察署九十
二年度毒偵字第一五二六、一五二七、一七六八、一七七０、一
九一０、一九七二、一九七三、一九七四、二五八四、二七二一
、二七二三號），提起上訴，本院判決如下：
    主  文
原判決撤銷，發回台灣高等法院台中分院。
    理  由
原判決撤銷第一審關於論處上訴人甲○○（原名洪銘良）罪刑部
分之判決，改判仍論上訴人以共同運輸第一級毒品罪，量處有期
徒刑十二年，併諭知適當之從刑；固非無見。
惟查：(一)、上訴人在原審之辯護人於民國九十六年八月十七日已
具狀對卷內證據之證據能力表示意見稱：共同被告王鈞弘在法務
部調查局台中市調查站之詢問筆錄，屬被告以外之人於審判外之
言詞陳述，無證據能力不得作為證據（見原審上重更(四)卷第五０
頁背面）。原判決卻謂當事人或辯護人已知該筆錄乃傳聞證據，
均未於言詞辯論終結前對筆錄內容異議，依刑事訴訟法第一百五
十九條之五規定，其所為之證言應具有證據能力（見原判決第一
二頁第一七至二五行、第一四頁第三至二五行）；自屬採證違法
。(二)、上訴人於法務部調查局台中市調查站調查時在逃，檢察官
偵查時經傳拘不到，起訴後在第一審辯稱：「純粹去泰國玩，不
知行李箱中有毒品」、「沒有攜帶毒品入境」（見一審卷(一)第一
八０、二一八頁）、「我有交舊的護照出去沒有錯，之後我去辦
理新護照時，有跟旅行社要繳團費，連同護照的錢一起給旅行社
的小姐，旅行社的小姐說已經有一位跟我同車隊的人將錢付清，
叫我自己跟他算。幫我繳錢的就是王鈞弘。我事後在出國前有拿
錢要給王鈞弘，王鈞弘說回國後再一起算」、「我舊的護照交給
一個計程車司機拿給王鈞弘，因為之前我在一次機會有遇到王鈞
弘，他問有無到泰國玩過，告訴我泰國不錯，後來他邀我去泰國
玩，我才會將護照交給他」、「我沒有帶毒品，只是單純的出去
玩，沒有被招待。我出國去玩，只是因為沒有去過泰國才會去，
我是第一次去泰國」（見一審卷(二)第一一七、一一八、一九五頁
）；於原審更審前稱：「我去泰國之前，王鈞弘沒有說要託我帶
藥或給我錢」（見原審法院上訴卷第一七二頁）。卷內並無有關
上訴人供陳其係經王鈞弘招募，而透過旅行社辦理前往泰國為他
人攜帶「東西」入境之資料，原判決卻謂上訴人係經王鈞弘招募
，而透過旅行社辦理前往泰國為他人攜帶「東西」入境等情，經
上訴人坦承，而據為上訴人不利認定證據之一，難謂無證據上理
由矛盾之違誤。上訴意旨指摘原判決不當，尚非全無理由，應認
仍有撤銷原判決發回更審之原因。
據上論結，應依刑事訴訟法第三百九十七條、第四百零一條，判
決如主文。
中    華    民    國  九十七  年    一    月  三十一  日
                      最高法院刑事第十一庭
                          審判長法官  洪  文  章
                                法官  王  居  財
                                法官  郭  毓  洲
                                法官  黃  梅  月
                                法官  邱  同  印
      本件正本證明與原本無異
                                      書  記  官
中    華    民    國  九十七  年    二    月   十三   日
                                                      Ｋ


司法院資訊處製作；財團法人民間司法改革基金會備份。
